最高法院刑事裁定　　　　　　　一○○年度台抗字第五八六號
抗告人　江繼然　男民國57年10月23日生
　　　　　　　　住台灣省彰化縣竹塘鄉○○村○鄰○○路竹圍
　　　　　　　　巷29號（現在法務部矯正署雲林監獄執行）
上列抗告人因違反毒品危害防制條例等罪案件，不服台灣高等法
院台中分院中華民國一○○年五月三十一日定應執行刑之裁定（
一○○年度聲字第九八六號），提起抗告，本院裁定如下：
    主  文
抗告駁回。
    理  由
按數罪併罰，有二裁判以上，應依刑法第五十一條第五款之規定
，定其應執行之刑者，最後事實審法院檢察署檢察官應聲請該法
院裁定之，刑事訴訟法第四百七十七條第一項定有明文。至所定
執行刑之多寡，屬實體法上賦予法院依個案自由裁量之職權，如
所為裁量未逾法定範圍，且無濫權情形，即無違法可言。本件原
裁定以抗告人江繼然犯施用第一級毒品、販賣第二級毒品等罪，
先後經判處如原裁定附表所載之刑確定，合於定應執行刑之規定
，因依檢察官之聲請，定其應執行之刑如原裁定主文所示。經核
於法尚無違誤。抗告意旨略稱：抗告人所犯原裁定附表編號一、
二之罪，依台灣彰化地方法院檢察署檢察官九十八年度執更字第
二○二五號執行指揮書所載，經合併定應執行有期徒刑一年六月
；該附表編號三之罪，依台灣彰化地方法院檢察署檢察官九十九
年度執字第八六九號執行指揮書所載，應執行有期徒刑七月；該
附表編號四至六之罪，經最高法院九十九年度台上字第六二八八
號判決定應執行刑為有期徒刑九年，但台灣彰化地方法院檢察署
檢察官九十九年度執字第五三一六號執行指揮書卻載刑期為二十
二年六月，於法不合，對抗告人不公，也影響法院定應執行刑之
判斷；該附表編號七、八之罪，依台灣彰化地方法院檢察署檢察
官一○○年度執字第四二二號執行指揮書所載，經合併定應執行
刑為有期徒刑六年，合計總刑期應為十七年一月，原裁定定應執
行刑為十七年，不符比例原則及公平、公正原則云云。惟查，抗
告人所犯如原裁定附表所示八罪，其中單獨處刑部分與經法院裁
定所定其應執行之刑，合計為有期徒刑十七年一月，原裁定參酌
抗告人所犯附表所示各罪，定其應執行刑為有期徒刑十七年，經
核並未踰越刑法第五十一條第五款所定法律之外部性界限及內部
性界限，屬法院裁量職權之適法行使，並無違法或不當之處。抗
告意旨就原審職權裁量之事項，徒憑己見，任意指摘原裁定不當
，為無理由，應予駁回。
據上論結，應依刑事訴訟法第四百十二條，裁定如主文。
中    華    民    國   一○○   年   七   月  二十八  日
                      最高法院刑事第二庭
                          審判長法官  張  淳  淙  
                                法官  劉  介  民  
                                法官  蔡  彩  貞  
                                法官  陳  世  雄  
                                法官  李  嘉  興  
本件正本證明與原本無異
                                      書  記  官  
中    華    民    國  一○○  年    八    月    一    日
                                                     M